【裁判字號】    89,交聲,45
【裁判日期】    890719
【裁判案由】    違反道路交通管理處罰條例聲明異議
【裁判全文】
臺灣桃園地方法院刑事交通事件裁定                  八十九年度交聲字第四五號
    異  議  人
    即受處分人  甲○○
右列受處分人因違反道路交通管理處罰條例案件，對於內政部警政署國道公路警察局
八十七年五月十五日所為之公警局字第一六０一二九六號舉發違反道路交通管理事件
通知書之舉發，即臺灣省公路局新竹區監理站八十九年三月十六日桃監稽違車字第五
二－一六０一二九六號裁決書所為之處分，聲明異議，本院裁定如左：
    主      文
異議駁回。
    理      由
一、本件舉發意旨略以：異議人甲○○於民國八十七年五月十五日凌晨三時三十分許
    ，駕駛Ｌ九─三五六九號自用小客車行經中山高北向七十一公里楊梅收費站處時
    ，站立於票亭之國道公路警察局執勤員警認異議人疑有酒後駕車情事，即示意異
    議人停車受檢，並指揮該車前往停於安全處接受檢查，亦見異議人點頭表示同意
    配合，未料異議人繳費完畢後即駕車加速離去，因顧及冒然追車恐生危險，且需
    繼續服勤，乃記下車號、廠牌、顏色經核對電腦車籍資料無訛後，依法舉發，因
    異議人未能依限到案，始由臺灣省公路局新竹區監理站八十九年三月十六日桃監
    稽違車字第五二－一六０一二九六六裁決書處分異議人罰鍰新台幣（下同）三千
    元云云。異議人則以固有駕車經過上開地點，惟並未看到執勤員警有示意或以口
    頭告知停車受檢，並非故意不停車，並無違規云云，資為抗辯。
二、按依高速公路交通管制規則第九條第一項規定汽車行駛高速公路，不得有「不服
    從公路警察或依法執行交通稽查任務人員之指揮或稽查取締而逃逸者」之行為。
    而違反上開規定者，應依道路交通管理處罰條例第三十三條規定，處罰汽車駕駛
    人三千元以上六千元以下罰鍰。
三、經查：異議人於上開時地駕駛Ｌ九─三五六九號自用小客車，行經中山高速公路
    楊梅收費站停車繳費時，因執行員警懷疑其有酒後駕車行為，而以手勢及口頭告
    知其停車受檢，異議人並點頭表示同意，異議人於繳費完畢後竟置之不理反駕車
    加速逃逸，業證人即本件執勤警員郭汶偉親眼目睹，並一再到庭證述明確（見本
    院八十九年五月三日、八十九年七月五日訊問筆錄）；而一般於國道高速公路上
    之執勤員警多站立於票亭處，以便辨識駕駛人之精神狀態及是否有其他違規情事
    ，若認為有可疑情事，始能及時攔車受檢，實不可能如異議人於本院庭訊時所辯
    稱警員在離伊繳費票亭之三公尺遠處，而本案之執勤員警與異議人宿無怨隙，若
    非真有示意異議人停車受檢，且確信異議人知曉其意，不可能無故舉發異議人，
    反之，若異議人當時確有飲酒情事，非不可能心虛而故不停車，異議人空稱沒看
    到，不可能不停車云云，實難採信。是原處分機關以異議人違反道路交通管理處
    罰條例第三十三、八十五條規定，而於八十九年三月六日以臺灣省公路局新竹區
    監理站桃監稽違駕字第五二－六０一二九六號裁決書處分罰鍰新台幣三千元，揆
    諸上開法條，並無不合之處，異議人猶執前詞提起本件異議，顯無理由，應予駁
    回。
四、據上論斷，應依道路交通案件處理辦法第十九條，裁定如主文。
中      華      民      國      八十九    年    七    月    十九      日
                                臺灣桃園地方法院刑事第四庭
                                      法  官  孫惠琳
右正本證明與原本無異。
如不服本裁定，應於裁定送達後五日內向本院提出抗告狀。
    書記官   李勝楷
中        華        民          國   八十九   年   七   月    十九    日


司法院資訊處製作；財團法人民間司法改革基金會備份。
